最高法院刑事判決　　　　　　　　　　　　　　　八十八年度台上字第三○一八號
　　上　訴　人　乙　○
　　　　　　　　甲○○
右上訴人等因背信案件，不服台灣高等法院台中分院中華民國八十六年四月三十日第
二審判決（八十五年度上訴字第五一八號，起訴案號：台灣台中地方法院檢察署八十
四年度偵字第五四一○、七二五六號），提起上訴，本院判決如左：
    主  文
上訴駁回。
    理  由
按刑事訴訟法第三百七十七條規定，上訴於第三審法院，非以判決違背法令為理由，
不得為之。是提起第三審上訴，應以原判決違背法令為理由，係屬法定要件。如果上
訴理由狀並未依據卷內訴訟資料，具體指摘原判決不適用何種法則或如何適用不當，
或所指摘原判決違法情事，顯與法律規定得為第三審上訴理由之違法情形，不相適合
時，均應認其上訴為違背法律上之程式，予以駁回。本件原判決論上訴人乙○、甲○
○以共同為他人處理事務，意圖為自己及第三人不法之利益，而為違背其任務之行為
，致生損害於本人之財產罪，各處有期徒刑肆月，並諭知乙○緩刑貳年。係依憑上訴
人乙○、甲○○供述之部分事實，證人邱瑟璃、陳憲崇、陳石定之證詞及卷附系爭土
地之登記簿謄本等證據資料，而為論斷，已述其所憑之證據及認定之理由。而以上
訴人等均否認有背信犯行，甲○○並辯稱：貸款係為購置佛像、石雕等物建廟用，所
貸之金錢均放在陳憲崇處，等石雕做好送來時，才通知陳憲崇付款，至今僅付新台幣
六百萬元，伊都沒有經手錢云云。乙○則辯稱：都是其夫甲○○在處理，伊不知情云
云。為飾卸之詞，不足採取；並以證人黃奇柏、趙明堂等之證言，難採為上訴人等有
利之證明。在理由內依憑調查所得之證據，詳加指駁及說明。從形式上觀察，原判決
並無適用法則不當或事實理由矛盾之違法情形存在。上訴意旨，置原判決所為明白論
斷於不顧，專憑其個人意見，就原審判斷事實、適用法律之職權行使，漫事爭執，難
認已符合首揭法定之第三審上訴要件。又依南屏山空空堂陳報之歷屆管理委員會名冊
、信徒大會、信徒名冊及寺廟登記表影本觀之（原審卷第五十九－七十三頁），南屏
山空空堂乃道教信徒所募建，其組織型態為管理委員會制，管理人由信徒大會推選。
上訴意旨指空空堂無管理委員會之設立云云，顯非依據卷內訴訟資料為指摘之適法第
三審上訴理由。又空空堂管理委員會既係空空堂之意思機關，是以原判決無論指本件
信託人係空空堂或空空堂管理委員會，均無事實理由矛盾之違誤。又上訴人乙○既受
空空堂之信託，以其為系爭土地之登記名義人，並立具切結書，表明該土地係空空堂
所有，上訴人不得以之向他人擔保、設定、轉售……等行為，詎其竟違背空空堂之託
付，為本件不法行為，原判決論以背信罪責，並無不合，至於該信託行為之性質如何
，於上訴人應負之刑責，並不生影響。上訴意旨任意指摘，顯與法律規定得為第三審
上訴理由之違法情形不相適合。依首開說明，其上訴違背法律上之程式，應予駁回。
又本件雖係刑事訴訟法第三百七十六條第五款所列之案件，惟於修正刑事訴訟法施行
前，原得上訴於第三審法院，且已繫屬於法院，依刑事訴訟法施行法第五條第一項規
定，仍應依修正前之法定程序終結之，附此明。
據上論結，應依刑事訴訟法第三百九十五條前段，判決如主文。
中      華      民      國    八十八    年      六      月      十      日
                              最高法院刑事第四庭
                                  審判長法官  黃  劍  青
                                        法官  劉  敬  一
                                        法官  林  增  福
                                        法官  邵  燕  玲
                                        法官  賴  忠  星
      右正本證明與原本無異
                                              書  記  官
中      華      民      國    八十八    年      六      月     十六     日
